【裁判字號】    98,訴,247
【裁判日期】    980707
【裁判案由】    毒品危害防制條例
【裁判全文】
臺灣宜蘭地方法院刑事判決               98年度訴字第247號
公  訴  人  臺灣宜蘭地方法院檢察署檢察官
被      告  甲○○
上列被告因毒品危害防制條例案件，經檢察官提起公訴（98年度
毒偵字第216號），經本院合議庭裁定以簡式審判程序審理，判
決如下：
    主  文
甲○○施用第一級毒品，累犯，處有期徒刑捌月。
    事實及理由
一、構成犯罪事實：
    甲○○前於民國88年因施用毒品案件，經送觀察、勒戒後，
    認無繼續施用毒品之傾向，於88年9月28日執行完畢釋放，
    並經臺灣宜蘭地方法院檢察署檢察官以88年度偵字第1840號
    為不起訴處分確定；復於上開觀察、勒戒執行完畢釋放後，
    5年內即90年間再因施用毒品案件，經送觀察、勒戒後，認
    無繼續施用毒品之傾向，經臺灣宜蘭地方法院檢察署檢察官
    以90年度毒偵字第789號及90年度毒偵緝字第133號為不起訴
    處分確定。再於91年間因施用毒品案件，經本院裁定令入戒
    治處所施以強制戒治，並由臺灣宜蘭地方法院檢察署檢察官
    提起公訴，經本院以91年度訴字第103號，判處有期徒刑8月
    確定，於93年9月8日執行完畢；強制戒治部分，於91年9月2
    4日停止戒治付保護管束，嗣因施用毒品，經本院裁定撤銷
    停止戒治，所餘期間令入戒治處所執行強制戒治，於93年1
    月9日因法律修正而釋放出所。又於94年間因施用毒品案件
    ，經本院以94年度訴字第288號判處有期徒刑7月、4月，應
    執行有期徒刑9月確定；另於95年間因施用毒品案件，經本
    院以95年度訴字第255號判處有期徒刑8月確定，並接續上開
    有期徒刑9月執行，於96年2月7日假釋，刑期至96年5月11日
    屆滿，以已執行論。詎其不知悔改，仍基於施用第一級毒品
    海洛因、第二級毒品甲基安非他命之犯意，於98年2月25日1
    4時許，在臺北縣五股鄉○道路旁之車內，以將海洛因及甲
    基安非他命混合置入玻璃球內燒烤吸食其煙之方式，同時施
    用第一級毒品海洛因、第二級毒品甲基安非他命1次。嗣於9
    8年2月26日22時30分許，為警在宜蘭縣國道5號高速公路頭
    城收費站查獲，並於98年2月26日23時46分許，採集其尿液
    ，送驗結果呈嗎啡、甲基安非他命陽性反應。
二、認定犯罪事實所憑之證據及理由：
  (一)被告甲○○於偵查、本院審理中之自白。
  (二)宜蘭縣警察局羅東分局應受尿液採驗人尿液檢體採集送驗紀
    錄表、慈濟大學濫用藥物檢驗中心檢驗總表各1份，可證被
    告有施用海洛因、甲基安非他命之事實。
  (三)臺灣宜蘭地方法院檢察署刑案資料查註紀錄表、全國施用毒
    品案件紀錄表、法務部全國檢察官線上查詢刑案人犯在監所
    最新資料報表、臺灣宜蘭地方法院檢察署檢察官88年度偵字
    第1840號、90年度毒偵字第789號及90年度毒偵緝字第133號
    不起訴處分書、91年度毒偵字第135號起訴書各1份，可證被
    告於第1次觀察、勒戒執行完畢釋放後，5年內已再犯毒品危
    害防制條例第10條之罪，本件自應依法追訴處罰。
  (四)上開(二)至(四)證據，足以佐證被告首開自白與事實相符。
三、論罪科刑之理由：
  (一)按海洛因、甲基安非他命分屬毒品危害防制條例第2條第2項
    第1款、第2款所定之第一級、第二級毒品。故被告甲○○所
    為，係犯毒品危害防制條例第10條第1項、第2項之施用第一
    級、第二級毒品罪。
  (二)被告持有第一級毒品海洛因、第二級毒品甲基安非他命之低
    度行為，為施用第一級、第二級毒品之高度行為所吸收，不
    另論處。
  (三)被告將海洛因、甲基安非他命摻合後施用，係一行為觸犯施
    用第一級毒品罪、施用第二級毒品罪，為想像競合犯，依刑
    法第55條規定，應從重之施用第一級毒品罪處斷。
  (四)被告於94年間因毒品危害防制條例案件，經本院以94年度訴
    字第288號判處有期徒刑7月、4月，應執行有期徒刑9月確定
    ；另於95年間因毒品危害防制條例案件，經本院以95年度訴
    字第255號判處有期徒刑8月確定，並接續上開有期徒刑9月
    執行，於96年2月7日假釋，刑期至96年5月11日屆滿，以已
    執行論，此有臺灣高等法院被告前案紀錄表1份在卷可參，
    其於5年以內故意再犯本件有期徒刑以上之罪，應依刑法第
    47條第1項規定，論以累犯，並加重其刑。
  (五)審酌被告有賭博、毒品危害防制條例之犯罪前科，有臺灣高
    等法院被告前案紀錄表1份在卷可參，素行尚非相當良好，
    且其前經觀察、勒戒及強制戒治後，仍多次因施用毒品案件
    ，經法院判處有期徒刑確定，顯見其對於毒品之依賴性甚高
    ，有予較長期間隔離社會之必要，和施用毒品足以造成神經
    方面損害，並容易引起財產、暴力方面犯罪，及被告犯罪後
    坦承犯行，態度良好等一切情狀，量處如主文所示之刑。
四、適用之法律：
  (一)程序法方面：刑事訴訟法第273條之1第1項、第299條第1項
    前段、第310條之2。
  (二)實體法方面：毒品危害防制條例第10條第1項、第2項，刑法
    第11條前段、第55條、第47條第1項。
本案經檢察官黃正綱到庭執行職務。
中    華    民    國    98    年    7     月    7     日
                  刑事第三庭  法  官  蘇錦秀
以上正本證明與原本無異。
如不服本判決應於收受送達後十日內向本院提出上訴書狀，並應
敘述具體理由；其未敘述上述理由者，應於上訴期間屆滿後二十
日內向本院補提理由書(均須按他造當事人之人數附繕本)「切勿
逕送上級法院」。
                              書記官  劉晨輝
中    華    民    國    98    年    7     月    8     日
附錄本案論罪科刑法條：
★毒品危害防制條例第10條：
施用第1級毒品者，處6月以上5年以下有期徒刑。
施用第2級毒品者，處3年以下有期徒刑。


司法院資訊處製作；財團法人民間司法改革基金會備份。
